【裁判字號】    92,沙簡上,435
【裁判日期】    921119
【裁判案由】    竊盜
【裁判全文】
臺灣臺中地方法院刑事判決                      九十二年度沙簡上字第四三五號
    上  訴  人  甲○○  女  四.
    即  被  告
右上訴人即被告因竊盜案件，不服本院沙鹿簡易庭中華民國九十二年八月二十五日九
十二年度沙簡字第四二三號第一審簡易判決（聲請簡易判決處刑書案號：臺灣臺中地
方法院檢察署九十二年度偵字第一四四六七號），提起上訴，本院管轄之第二審合議
庭判決如左：
    主  文
上訴駁回。
    事  實
一、甲○○意圖為自己不法之所有，於民國九十二年七月十七日十九時十分許，在臺
    中市○○路四二號「東妮精品店」內，佯裝購物趁機竊取店內化妝品貨架上之旁
    氏嫩白亮眼組一組（價值新臺幣五百九十九元），得手後將該物品藏於其所攜帶
    之手提袋內，旋因甲○○未將上開物品結帳即步出店門，致防盜警報器啟動，「
    東妮精品店」人員乃即追趕並在距離該店約六十公尺處攔下甲○○，在甲○○手
    提袋內發現前述旁氏嫩白亮眼組一組，因甲○○拒絕與該店人員回店處理，該店
    人員乃即報警，經警至現場處理，當場扣得前開旁氏嫩白亮眼組一組，而查獲上
    情。
二、案經臺中市警察局第一分局報告臺灣臺中地方法院檢察署檢察官偵查後聲請簡易
    判決處刑。
    理  由
一、訊據上訴人即被告（下稱被告）甲○○固對於右揭時間在上址「東妮精品店」拿
    取旁氏嫩白亮眼組一組，未結帳即離開該店，並於離開該店約四、五間店面之距
    離處遭「東妮精品店」人員攔下，因拒絕與該店人員回「東妮精品店」，經警到
    場處理而為警查獲之事實坦承不諱，惟矢口否認有何意圖為自己不法所有之竊盜
    犯行，辯稱：伊係因母親死後，思母心切，造成神智迷糊，乃在無意識下拿取物
    品，忘記結帳。且因「東妮精品店」人員未說明請伊回「東妮精品店」之理由，
    伊才拒絕回店處理，並非有意竊取前述商品云云。惟查，右揭事實，業據證人即
    「東妮精品店」店長乙○○於本院審理中結證屬實，核與被告於警詢及偵審中供
    承其拿取上開旁氏嫩白亮眼組一組，未結帳即離開「東妮精品店」，嗣遭該店人
    員攔下，並拒絕與該店人員回「東妮精品店」處理等語情節相符，並有照片一張
    、警員繒製之查獲現場圖、臺中市警察局第一分局扣押筆錄、扣押物品目錄表、
    贓物認領保管收據各一紙在卷可稽。又被告經「東妮精品店」人員攔下詢問後，
    非惟拒絕該店人員請被告一起回店接受檢查手提包內物品之要求，且將其所攜帶
    之手提包丟在地上，亦經證人乙○○於本院審理中結證明確。參以被告既僅拿取
    上開旁氏嫩白亮眼組一組，旋即離開該店，則其豈有「忘記」結帳，及於遭「東
    妮精品店」人員攔下後，不知該店人員要求其回店處理之原因之理。準此，被告
    主觀上確具有意圖為自己不法所有之竊盜犯意至為明顯，其辯稱係忘記結帳，並
    無竊盜故意云云，顯非可採。再被告於警員據報至現場處理並帶被告回臺中市警
    察局第一分局繼中派出所詢問時，被告即向警員表示伊不願意接受夜間詢問，並
    表示要休息一下吃完飯後再接受詢問，此有被告九十二年七月十七日十九時十五
    分之第一次警詢筆錄在卷可稽，是被告既知攜帶手提袋逛街購物，且於案發後未
    久在警察局內接受警員詢問時，並知行使其刑事訴訟法上權利，拒絕夜間詢問，
    則被告行為當時之精神狀況良好，意識清楚，並無何神智迷糊情事，亦足認定，
    其辯稱係在無意識下拿取物品云云，要係臨訟卸責之詞，無可採信。綜上所述，
    本案事證明確，被告犯行堪以認定。
二、核被告甲○○所為，係犯刑法第三百二十條第一項之竊盜罪。原審認被告犯竊盜
    罪，適用刑法第三百二十條第一項、第四十二條第二項、罰金罰鍰提高標準條例
    第一條前段、第二條之規定，量處被告罰金一千元，如易服勞役，以三百元折算
    一日，其認事用法均無違誤，量刑亦屬適當。上訴意旨否認犯罪，並請求從輕判
    決，均無理由，應予駁回。
據上論斷，應依刑事訴訟法第四百五十五條之一第一項、第三項、第三百六十八條，
判決如主文。
中      華      民      國    九十二    年     十一     月     十九     日
                              臺灣臺中地方法院刑事第十庭
                              審判長法  官    郭  瑞  祥
                                    法  官    蔡  建  興
                                    法  官    江  奇  峰
右正本證明與原本無異。
不得上訴。
                                    書記官
中      華      民      國    九十二    年     十一     月     二十     日
附錄本案論罪科刑法條全文：
刑法第三百二十條第一項
意圖為自己或第三人不法之所有，而竊取他人之動產者，為竊盜罪，處五年以下有期
徒刑、拘役或五百元以下罰金。


司法院資訊處製作；財團法人民間司法改革基金會備份。
